臺灣高雄地方法院刑事判決　　　　　　　96年度訴字第2583號
公　訴　人　臺灣高雄地方法院檢察署檢察官
被　　　告　壬○○
　　　　　　　　　　（現於臺灣高雄看守所羈押中）
上列被告因搶奪等案件，經檢察官提起公訴（96年度偵字第7069
號），被告為有罪之陳述，本院合議庭裁定由受命法官行簡式審
判程序，判決如下：
    主    文
壬○○犯搶奪罪，累犯，處有期徒刑壹年，減為有期徒刑陸月。
又犯如附表二所示之竊盜罪，累犯，各處如附表二「宣告刑」欄
所示之刑，均減刑，詳如附表二「減得之刑」欄所載。應執行有
期徒刑貳年捌月。
    事    實
一、壬○○前於民國91年間因竊盜案件，經本院以91年度易字第
    797 號判決判處有期徒刑1 年6 月、刑前強制工作3 年，經
    上訴於台灣高等法院高雄分院後撤回上訴而於91年6 月17日
    確定，於91年9 月25日入監執行強制工作，於94年5 月27日
    免予繼續執行出監（94年9 月19日期滿），並轉執行有期徒
    刑，甫因縮刑期滿於95年11月2 日執行完畢，翌（3） 日出
    監。詎壬○○仍不知悔改，(一)基於為自己不法所有之意圖，
    於96年2 月17日5 時55分許，見庚○○步行經附表一所示之
    地點前，先徒步接近庚○○，並趁庚○○未注意之際，自庚○○背後徒手搶奪其右手所持之皮包1 只，內有新台幣（下
    同）1200元及健保卡等物，得手後旋即逃逸無蹤。(二)壬○○
    另再為自己不法所有之意圖，並基於竊盜之犯意，先後自96
    年2 月13日至同年3 月2 日止，分別於附表二所示之時間、
    地點，而徒手竊取附表二編號1 至7 所示被害人何鉛彬等7
    人所有如各該編號所示之財物得逞。嗣於96年3 月3 日凌晨
    4 時10分許，在高雄市○○區○○街316 巷7 號前欲騎乘如
    附表二編號7 所示車牌號碼L9A-75 9號之重型機車時，為警
    當場查獲，並扣得其所竊得之車牌號碼L9A-759 號重型機車
    1 部、鑰匙9 支、如附表二編號3 (3)至(6)、5 、6 所示之物
    品。
二、案經丙○○、己○○訴由高雄市政府警察局移送臺灣高雄地
    方法院檢察署檢察官偵查起訴。
    理    由
一、本件被告所犯係死刑、無期徒刑、最輕本刑為3 年以上有期
    徒刑以外之罪，其於準備程序中就被訴事實為有罪之陳述，
    經法官告知簡式審判程序之旨，並聽取公訴人及被告之意見
    後，本院合議庭認無不得或不宜改依簡式審判程序進行之情
    事，依刑事訴訟法第273 條之1 第1 項、第284 條之1 規定
    ，裁定本件進行簡式審判程序，合先敘明。
二、就卷附之(1)何鉛彬、甲○○、己○○、戊○○、乙○○、丙○○等人先後於96年3 月20日、4 月30日、6 月21日在檢察
    官偵訊時具結之證述，依現階段刑事訴訟法規定，檢察官係
    代表國家偵查犯罪、實施公訴，依法有訊問被告、證人、鑑
    定人之權，而實務運作時，檢察官偵查中向被告以外之人所
    取得之陳述，原則上均能遵守法律規定，不致於違法或不當
    取供，故可信度極高，且檢察官、被告並無舉出具體證據證
    明有何顯不可信之情況，且與本案待證事實相關，依刑事訴
    訟法第159 條之1 第2 項規定，自得為證據。(2)車輛竊盜、
    車牌失竊資料個別查詢報表－查詢車輛認可資料、台南縣政
    府警察局車輛協尋電腦輸入單、高雄市政府警察局車輛協尋
    電腦輸入單、車輛查詢重型機車車籍資料、高雄市政府警察
    局刑警大隊之搜索扣押筆錄、扣押物品收據及目錄表各1 份
    等書面資料，為上開機關公務員依法令規定受理車輛、車牌
    失竊報案、協尋、偵查犯罪時，於其職務上所製作之紀錄文
    書，檢察官、被告均表示無意見，且並無顯有不可信之情況
    ，而與待證事實有關聯性，屬於刑事訴訟法第159 條之4第1
    款所定之紀錄文書，認均具有證據能力。(3)被害人庚○○、
    何鉛斌、甲○○、己○○、黃孫味理、戊○○、乙○○、丙○○等8 人於警詢之陳述、被告自願受搜索同意書、丙○○
    、己○○、戊○○、乙○○出具之贓物認領保管單、扣押物
    品清單各1 份，檢察官、被告均表示無意見，同意作為證據
    等語（參本院卷第42、51至54頁），本院審酌該等言詞、書
    面陳述作成之情形均屬正常，並無任何違反法定程序或不當
    之情形，且與待證事實有關聯性，認適當作為證據，依刑事
    訴訟法第159 條之5 第1 項規定，認均具有證據能力；(4)現
    場及查獲照片共13紙，係傳達照相當時現場情況，而透過照
    片傳達情形與現場實況在內容上之一致性，透過機械之正確
    性加以保障，即照片並不存在人對現實情形之知覺、記憶所
    經常發生的表現錯誤，是照片之性質係非供述證據，並無傳
    聞法則之適用，且亦別無證據證明上開照片有經偽造、變造
    或不法之情形，自有證據能力。
三、上揭事實，業據被告壬○○於檢察官偵訊及本院審理中坦承
    不諱，核與附表一、二所示之被害人庚○○、何鉛斌、甲○○、己○○、黃孫味理、戊○○、乙○○、丙○○等8 人警
    詢之指述、證人何鉛彬、甲○○、己○○、戊○○、乙○○
    、丙○○於檢察官偵訊證述相符屬實，並有上開搜索扣押筆
    錄、扣押物品收據及目錄表、車輛竊盜、車牌失竊資料個別
    查詢報表－查詢車輛認可資料、車輛協尋電腦輸入單、車輛
    查詢重型機車車籍資料、被告自願受搜索同意書各1 份及現
    場查獲照片共13紙在卷足稽，並有附表二編號3 、5 、6 、
    7 之被害人己○○、戊○○、乙○○、丙○○出具之贓物認
    領保管單各1 份在卷可資為憑，被告上開自白核與卷內積極
    事證相符，洵堪採為認定事實之證據。又就附表二編號6 部
    分，被害人乙○○於檢察官偵訊時雖指訴除該表列之相機1
    台外，另失竊手機1 支、DVD 機1 台、香菸4 或5 條云云，
    惟此部分並無其他積極證據足堪證實被告有竊盜之犯行，業
    據檢察官偵查後於起訴書敘明理由稽詳；又附表二編號3（
    即起訴書附表1 編號3） 所示之Ｔ型扳手6 支，係被害人己○○家中所有之物，為被告所竊之贓物，並非被告攜帶行竊
    或所用之工具，應予敘明。綜上所述，本件被告確有附表一
    之搶奪、附表二編號1 至7 之竊盜犯行，罪證明確，依法應
    予論科。
四、按犯罪在中華民國96年4 月24日以前者，除本條例另有規定
    外，有期徒刑、拘役或罰金，減其刑期或金額二分之一；而
    依本條例應減刑之罪，未經判決確定者，於裁判時，減其宣
    告刑；依前項規定裁判時，應於裁判主文同時諭知其宣告刑
    及減得之刑；且減刑後之易科罰金或易服勞役之折算標準，
    仍宜照原標準定之，中華民國九十六年罪犯減刑條例（下稱
    減刑條例）第2 條第1 項第3 款、第7 條及法院辦理九十六
    年減刑案件應行注意事項第16項亦有明文。
五、本件被告壬○○就事實(一)部分，趁被害人不注意之際，自後
    徒手搶奪被害人皮包及其內財物既遂，核其所為，係犯刑法
    第325 條第1 項之搶奪財物罪，而就事實(二)如附表二編號1
    至7部 分，均徒手竊取各該編號被害人之財物既遂，所為均
    係犯刑法第320 第1 項之竊取財物罪。又起訴書所犯法條欄
    雖敘及被告就事實(一)涉犯刑法第326 條第1 項加重搶奪罪嫌
    ，惟起訴書犯罪事實欄及附表1 均僅就普通搶奪事實而為記
    載，且經公訴人於本院審理中陳明起訴法條更正為普通搶奪
    罪等語（參本院卷第51頁），本院就更正後刑法第325 條第
    1 項之搶奪財物罪審理，合予敘明。再被告就事實(一)、(二)所
    示之搶奪1 次、竊盜7 次等犯行，均犯意各別、手段互殊，
    犯罪被害人法益不同，均應論以數罪併罰之。又被告前因因
    竊盜案件，經本院以91年度易字第797 號判決判處有期徒刑
    1 年6 月、刑前強制工作3 年確定，於91年9 月25日入監執
    行強制工作，於94年5 月27日免予繼續執行出監（94年9 月
    19日期滿），並轉執行有期徒刑，甫因縮刑期滿於95年11月
    2 日執行完畢，翌（3） 日出監，有台灣高等法院被告前案
    紀錄表在卷足參，其於有期徒刑執行完畢後，5 年以內再故
    意犯本件有期徒刑以上之罪，依刑法第47條第1 項規定，構
    成累犯，應予加重其刑。爰審酌被告有事實欄所述之前科，
    有臺灣高等法院被告前案紀錄表1 份附卷可憑，素行非佳，
    其正值青壯時期，不思勤奮工作，賺取應得之報酬，竟以不
    勞而獲之手段搶奪、多次竊盜，對於個人財產安全及社會治
    安危害重大，應予非難，且參諸附表二編號7 竊盜犯行較重
    、編號1 、2 、5 、6 所竊之財物價值非輕，而編號4 之犯
    行較淺；惟念被告於偵查及本院審理中均坦認全部犯行，犯
    後態度尚可，部分贓物已尋回發還（參卷附贓物認領保管單
    ），且未致被害人受傷等一切情狀，各量處如附表一、二所
    示之「宣告刑」欄所載之刑，並定其應執行之刑，以資懲儆
    。又被告本件犯罪時間均在96年4 月24日以前，合於中華民
    國九十六年罪犯減刑條例所定之減刑條件，均減刑，詳如附
    表一、二所示之「減得之刑」欄所載，並定其應執行刑。
六、至扣案如附表二編號7 之車牌號碼L9A-759 號重型機車1 部
    及車上之鑰匙9 支，為被害人丙○○所有之物，而起訴書附
    表2 編號1 至10所示之物品，分別為被害人己○○、戊○○
    、乙○○所有，業經其等於警詢簽據領回；再除上開物品外
    ，其餘所竊電腦、主機零件等物，都由被告拿去資源回收場
    變賣現金花用，證件卡片均已丟棄公園內垃圾桶等情，業經
    被告於審理中供承在卷（參本院卷第55頁）。另起訴書附表
    2 編號11至19（即起訴書附表4 編號1 至7） 所示之物品，
    亦無法證明與被告本件犯罪有關，已經檢察官於起訴書內敘
    明理由稽詳。又如起訴書附表3 所示之物品，殆為被告施用
    毒品所用之器具，而被告經警查獲施用第二級毒品犯行部分
    ，業經本院另以96年度簡字第3478號判決判處有期徒刑4 月
    ，且諭知上開物品均沒收銷燬之在案（尚未確定），是上開
    物品即與被告本案之搶奪、竊盜犯罪無關，爰均不另為沒收
    之宣告，附此敘明。
七、另被告於言詞辯論終結後具狀表示：因家境清寒，母親於96
    年3 月間去世，聲請具保停止羈押等語，惟被告前經本院訊
    問後，認為有事實足認有逃亡之虞，非予羈押，顯難進行審
    判及執行，且有反覆實施同一犯罪之虞，因認有羈押之必要
    ，而予羈押在案，且被告本案所犯搶奪1 次、竊盜7 次等犯
    行，罪行重大，業經本院判處如上述宣告之刑，被告上開羈
    押原因仍未消滅，是其所請，即難准許，併予敘明。
據上論結，應依刑事訴訟法第273 條之1 第1 項、第284 條之1
、第299 條第1 項前段，第320 條第1 項、第325 條第1 項，刑
法第47條第1 項、第51條第5 款，中華民國九十六年罪犯減刑條
例判決第2 條第1 項第3 款、第7 條，判決如主文。
本案經檢察官丁○○到庭執行職務。
中　　華　　民　　國　　96　　年　　8 　　月　　6 　　日
                  刑事第二庭    法　官  李昆南
以上正本，係照原本作成，證明與原本無異。
如不服本判決，應於送達後10日內，向本院提出上訴狀。
中　　華　　民　　國　　96　　年　　8 　　月　　6　　日
                                書記官  黃美玲
附錄本判決論罪之法條：
第320條第1項（普通竊盜罪）
意圖為自己或第三人不法之所有，而竊取他人之動產者，為竊
盜罪，處5年以下有期徒刑、拘役或5百元以下罰金。
刑法第325 條（普通搶奪罪）
意圖為自己或第三人不法之所有，而搶奪他人之動產者，處6 月
以上5 年以下有期徒刑。
附表一：（搶奪部分）
┌──┬────┬─────┬───┬──────┬────────┬─────┬───┐
│編號│ 時 間  │  地  點  │被害人│  行為方式  │   所得財物     │處刑（有期│備 註 │
│    │        │          │      │            │                │徒刑）    │      │
├──┼────┼─────┼───┼──────┼────────┼─────┼───┤
│ １ │96年2月 │高雄市鼓山│庚○○│先徒步接近被│1.新台幣1200元  │壹年      │陸月  │
│    │17日5時 │區○○街靠│      │害人，趁被害│2.健保卡、身分證│          │      │
│    │55分許（│近九如四路│      │人未注意之際│  、駕照共3只   │          │      │
│    │日出後）│941 巷45號│      │，自被害人背│                │          │      │
│    │        │前        │      │後徒手搶奪其│                │          │      │
│    │        │          │      │所持皮包，得│                │          │      │
│    │        │          │      │手後逃逸。  │                │          │      │
└──┴────┴─────┴───┴──────┴────────┴─────┴───┘
附表二：（ 竊盜部分）
┌──┬────┬─────┬───┬──────┬────────┬─────┬───┐
│編號│ 時 間  │  地  點  │被害人│  行為方式  │   所得財物     │宣告刑（有│減得之│
│    │        │          │      │            │                │期徒刑）  │刑    │
├──┼────┼─────┼───┼──────┼────────┼─────┼───┤
│ １ │96年2月 │高雄市三民│何楊金│見被害人所有│1.車號LNP-368號 │捌月      │肆月  │
│    │13日6時 │區○○街89│環    │LNP-368 號重│  重型機車一輛。│          │      │
│    │58分許  │巷16號前  │      │型機車停放於│                │          │      │
│    │        │          │      │左列地址，以│                │          │      │
│    │        │          │      │其自備之鑰匙│                │          │      │
│    │        │          │      │插入機車之電│                │          │      │
│    │        │          │      │門鎖內發動後│                │          │      │
│    │        │          │      │駛離。      │                │          │      │
│    │        │          │      │            │                │          │      │
├──┼────┼─────┼───┼──────┼────────┼─────┼───┤
│ ２ │96年2月 │高雄市鼓山│甲○○│見被害人住處│1.聯強牌電腦主機│捌月      │肆月  │
│    │28日上午│區○○路89│      │之門鎖未上鎖│  一台          │          │      │
│    │5 時55分│巷1號5樓之│      │，即侵入該住│2.GENUINE牌電腦 │          │      │
│    │許（日出│1         │      │處，徒手竊取│  主機一台      │          │      │
│    │後）    │          │      │物品得手。  │3.國際超音速MP3 │          │      │
│    │        │          │      │            │  隨身聽一台    │          │      │
│    │        │          │      │            │4.音樂光碟86片  │          │      │
├──┼────┼─────┼───┼──────┼────────┼─────┼───┤
│ ３ │96年2月 │高雄市左營│己○○│以自備之鑰匙│1.電腦液晶螢幕一│捌月      │肆月  │
│    │17日上午│區○○路  │      │開啟左列地址│  台            │          │      │
│    │7 時30分│330巷19號1│      │大門之門鎖後│2.電腦主機板數片│          │      │
│    │許      │樓        │      │，進入地下室│3.音響喇叭一對  │          │      │
│    │        │          │      │，徒手竊取被│4.電源供應器一個│          │      │
│    │        │          │      │害人所有之物│5.電子零組件收納│          │      │
│    │        │          │      │得手。      │  盒1只         │          │      │
│    │        │          │      │            │6.T型板手6支    │          │      │
├──┼────┼─────┼───┼──────┼────────┼─────┼───┤
│ ４ │96年2月 │高雄市三民│辛○○│見被害人所有│1.車號XTU-665號 │陸月      │參月  │
│    │20日7時 │區○○○路│      │之XTU-665號 │  重型機車之車牌│          │      │
│    │30分許  │886巷58號 │      │重型機車停放│  1面。         │          │      │
│    │        │前        │      │於左列地址，│                │          │      │
│    │        │          │      │即徒手轉動固│                │          │      │
│    │        │          │      │定上開車輛車│                │          │      │
│    │        │          │      │牌之螺絲，俟│                │          │      │
│    │        │          │      │螺絲鬆動後，│                │          │      │
│    │        │          │      │再徒手卸下懸│                │          │      │
│    │        │          │      │掛於機車之車│                │          │      │
│    │        │          │      │牌，竊取車牌│                │          │      │
│    │        │          │      │1面得手。   │                │          │      │
├──┼────┼─────┼───┼──────┼────────┼─────┼───┤
│ ５ │96年3月 │高雄市鼓山│戊○○│見被害人所有│1.DENPA牌MP3隨身│捌月      │肆月  │
│    │1 日上午│區○○路  │      │之物品置放於│  聽一台        │          │      │
│    │6 時30分│111號前   │      │桌上，即徒手│2.CD65無敵翻譯機│          │      │
│    │許（日出│          │      │竊取被害人之│  一台          │          │      │
│    │後）    │          │      │物品得手。  │3.LD9100快譯通翻│          │      │
│    │        │          │      │            │  譯機一台。    │          │      │
├──┼────┼─────┼───┼──────┼────────┼─────┼───┤
│ ６ │96年3月 │高雄市左營│乙○○│見左列住處之│1.MINOHA牌照相機│捌月      │肆月  │
│    │1 日下午│區○○街1 │      │門鎖並未上鎖│  一台。        │          │      │
│    │4 時25分│巷3號     │      │，即進入該住│                │          │      │
│    │許      │          │      │處後，徒手竊│                │          │      │
│    │        │          │      │取被害人置放│                │          │      │
│    │        │          │      │於上開住處內│                │          │      │
│    │        │          │      │所有之相機得│                │          │      │
│    │        │          │      │手。        │                │          │      │
├──┼────┼─────┼───┼──────┼────────┼─────┼───┤
│ ７ │96年3月2│台南縣仁德│丙○○│見被害人所有│1.車號L9A-759重 │拾月      │伍月  │
│    │日下午4 │鄉二行村行│      │之L9A-759號 │  型機車1部     │          │      │
│    │時55分許│大路南邊農│      │重型機車停放│2.鑰匙9支       │          │      │
│    │        │地        │      │於左列地址，│3.現金約1 萬8 千│          │      │
│    │        │          │      │且機車鑰匙仍│  元至2萬元間   │          │      │
│    │        │          │      │插置於機車電│4.衣服1套       │          │      │
│    │        │          │      │門鎖上，即以│5.丙○○之駕駛執│          │      │
│    │        │          │      │該鑰匙發動上│  照、健保卡、身│          │      │
│    │        │          │      │開機車，而將│  分證各1張     │          │      │
│    │        │          │      │上開機車駛離│6.機車行照1張、 │          │      │
│    │        │          │      │，竊取該機車│7.丙○○之配偶杜│          │      │
│    │        │          │      │及置物箱內之│  玉季之身分證1 │          │      │
│    │        │          │      │物品得手。  │  張            │          │      │
│    │        │          │      │            │8.支票4張（     │          │      │
│    │        │          │      │            │  VB0000000，面 │          │      │
│    │        │          │      │            │  額9000元、    │          │      │
│    │        │          │      │            │  VB0000000，面 │          │      │
│    │        │          │      │            │  額4800元、    │          │      │
│    │        │          │      │            │  AD0000000，面 │          │      │
│    │        │          │      │            │  額3200元、    │          │      │
│    │        │          │      │            │  BB0000000，面 │          │      │
│    │        │          │      │            │  額6000元）    │          │      │
└──┴────┴─────┴───┴──────┴────────┴─────┴───┘
